【裁判字號】    89,訴,1614
【裁判日期】    891206
【裁判案由】    損害賠償
【裁判全文】
臺灣板橋地方法院民事判決  八十九年度訴字第一六一四號
    原      告  乙○○
    被      告  甲○○更名為.
                            （另案在台灣台北監獄台北分監執行中）
右當事人間請求損害賠償事件，本院判決如左：
        主  文
被告應給付原告新臺幣肆拾萬元，及自民國八十八年三月九日起至清償日止，按年利
率百分之五計算之利息。
訴訟費用由被告負擔。
        事  實
甲、原告方面：
一、聲明：求為判決如主文所示。
二、陳述：
    被告於民國（下同）八十六年七月二十二日，在台北縣土城市○○路一一六號，
    向原告佯稱欲借錢新台幣（下同）四十萬元開設洗車廠，並將僱用原告在其開設
    之洗車廠工作，且同意原告向設於上址之玉山商業銀行土城分行所借得之四十萬
    元，由其負責按月償還本息云云，使原告陷於錯誤，而同意以其名義向上開銀行
    辦理信用貸款四十萬元，並於同日在該銀行門口將所貸得之四十萬元交付被告，
    但被告於取得上開款項後，非但未將錢用來開立洗車廠，且拒向玉山銀行土城分
    行第二期起之借貸本利，並避不見面，爰依民法第一百八十四條規定，請求被告
    負擔損害賠償責任。
三、證據：提出本票三份、郵政儲金簿一份、借據一份、信用放款證明一份影本為證
    。
乙、被告方面：
一、聲明：求為判決駁回原告之訴。
二、陳述：
    被告已經代原告還款二十幾萬元，引用刑事案件證人黃達雄及李錦發的證詞及證
    物。
丙、本院依職權本院八十八年度易緝字第四五號刑事案件卷宗。
    理  由
一、原告於訴狀送達後減縮應受判決事項之聲明，依民事訴訟法第二百五十五條第一
    項第三款規定，應予准許，合先敘明。
二、原告主張之上開侵權行為事實，業據提出本票三份、郵政儲金簿一份、借據一份
    、信用放款證明一份等文件為證，並經被告於本院刑事庭審理時坦承確有以開設
    係車廠為名向原告借得四十萬元之情事，而被告亦因此詐欺犯行，經本院以八十
    八年度易緝字第四五號刑事判決書判處有期徒刑六月確定在案，此有刑事判決書
    一份附卷可稽，自堪信原告主張之事實為真實。被告雖辯稱已經代原告還款二十
    幾萬元，並引用刑事案件證人黃達雄及李錦發的證詞及證物云云，惟查：(1)證人
    黃達雄於本院刑事庭八十八年二月二十二日訊問時雖證稱：「我有幫乙○○做過
    超渡、補運、消災、解厄等法事，乙○○花了近二十萬元左右，其中乙○○付了
    四、五萬元，其他的十五萬元左右均由甲○○代墊付，我不知道甲○○由何處拿
    錢來幫乙○○代付」等語；惟原告則當庭表示：「我不承認甲○○代我清償黃達
    雄十五萬元部分」、「是甲○○擅自作主還的，我不承認。我有欠黃達雄二十萬
    元，當中有五萬我已經還了，還欠十五萬元」等語，而被告亦先後坦承：「我主
    動先還，再打電話告訴乙○○」、「代還十五萬元未經乙○○同意」一語，由上
    述證詞、供述可知，原告並未同意被告代為償還積欠證人黃達雄十五萬元之法事
    款項，被告亦未為其他法律上主張，自無從據此直接扣抵被告應負之損害賠償金
    額。(2)證人李錦發於本院八十八年五月三日訊問時證稱：「我將廟以二十萬元頂
    給甲○○，她只有給八萬六千元，然後她就將神明帶回去供奉在她家裡」、「頂
    廟是甲○○私下頂下來，並沒有訂立書面契約」、「乙○○根本沒有向我表示要
    頂廟，但甲○○說是他們二人一起要供奉，洽談及搬神明乙○○都不在場」、「
    她們二人好像有說要一起供奉，是甲○○說的」等語，而原告則一再表示其並未
    參予頂廟一事，且被告於八十八年五月五日審理時亦坦承：「我有向李錦發說乙
    ○○要參加頂廟，但乙○○沒有直接向李錦發表示是她要參加頂廟」等語，由上
    顯然可知，所謂「頂廟」一事應屬被告個人行為，與原告無任何關聯。(3)因此，
    被告所為之辯詞，均無從為其有利之認定。
三、從而，原告依侵權行為之法律關係，請求被告給付四十萬元及自起訴狀繕本送達
    被告翌日即八十八年三月九日起至清償日止，按年利率百分之五計算之利息，為
    有理由，應予准許。
四、結論：原告之訴為有理由，依民事訴訟法第七十八條，判決如主文。
中      華      民      國    八十九    年     十二     月      六      日
                                  臺灣板橋地方法院民事第二庭
~B法      官  劉以全
右正本證明與原本無異。
如不服本判決應於送達後二十日內向本院提出上訴狀。
中      華      民      國    八十九    年     十二     月      七      日
~B法院書記官  王麗珍


司法院資訊處製作；財團法人民間司法改革基金會備份。
